臺灣彰化地方法院刑事判決             100年度訴字第1548號
公  訴  人  臺灣彰化地方法院檢察署檢察官
被      告  陳煒鑫
上列被告因違反毒品危害防制條例案件，經檢察官提起公訴（10
0 年度毒偵字第1840號），被告於準備程序進行中就被訴事實為
有罪之陳述，本院合議庭裁定改由受命法官獨任以簡式審判程序
審理，判決如下：
    主    文
陳煒鑫施用第一級毒品，累犯，處有期徒刑拾月。
    犯罪事實
一、陳煒鑫前於民國96年間因施用毒品案件，經本院以96年度訴
    字第1825號判決判處有期徒刑8 月，嗣上訴於臺灣高等法院
    臺中分院，並於97年3 月4 日撤回上訴而確定（第1 案）；
    復於96年間因施用毒品案件，經本院以96年度訴字第2083號
    判決判處應執行有期徒刑1 年確定（第2 案）；又於97年間
    因施用毒品案件，經臺灣臺中地方法院以97年度訴字第1743
    號判決有期徒刑9 月確定（第3 案），嗣上開3 案經臺灣臺
    中地方法院以97年度聲字第2922號裁定應執行有期徒刑2 年
    1 月確定，經送監執行，甫於98年9 月15日縮短刑期假釋出
    監付保護管束，並於98年12月21日保護管束期滿未經撤銷假
    釋而視為執行完畢。另陳煒鑫曾於95年間因施用毒品案件，
    經本院以95年度毒聲字第287 號裁定送觀察勒戒後，認有繼
    續施用毒品之傾向，再經本院以95年度毒聲字第412 號裁定
    送強制戒治，嗣經戒治所評定合格，認無繼續戒治之必要，
    於96年4 月17日執行完畢釋放，並由臺灣彰化地方法院檢察
    署檢察官以96年度戒毒偵字第109 號、第110 號、第111 號
    為不起訴處分確定。詎猶不知悔改，又於前開強制戒治執行
    完畢釋放後5 年內，復基於施用第一級毒品海洛因之犯意，
    於100 年8 月8 日中午12時許，在其位於彰化縣田中鎮○○
    里○○路262 號之住處，以將海洛因摻水置於針筒內注射之
    方式，施用第一級毒品海洛因1 次。嗣警方因另案偵辦董瑞
    鶴涉嫌販賣毒品案件時，得知陳煒鑫涉嫌向董瑞鶴購買毒品
    ，遂詢問其有無施用毒品，並經其同意警方採集尿液送驗，
    檢驗結果呈可待因及嗎啡陽性反應，而查悉上情。
二、案經彰化縣警察局田中分局報告臺灣彰化地方法院檢察署檢
    察官偵查起訴。
    理    由
一、本案被告陳煒鑫所涉為死刑、無期徒刑、最輕本刑為3 年以
    上有期徒刑或高等法院管轄第一審案件以外之罪，並於本院
    行準備程序時就被訴事實為有罪之陳述，本院合議庭依刑事
    訴訟法第273 條之1 第1 項規定，裁定改由受命法官獨任行
    簡式審判程序，先予敘明。
二、訊據被告對於上開事實坦承不諱，且其為警採集之尿液送驗
    結果，呈可待因及嗎啡陽性反應，此有詮昕科技股份有限公
    司100 年8 月22日報告編號00000000號濫用藥物尿液檢驗報
    告、彰化縣警察局田中分局委託檢驗尿液代號與真實姓名對
    照認證單（偵卷第15、16頁）各1 紙在卷可憑，足認被告自
    白與事實相符，本案事證明確，被告犯行堪以認定。
三、按犯毒品危害防制條例第10條施用第一、二級毒品之罪者，
    檢察官應先聲請法院裁定將被告令送勒戒處所觀察、勒戒，
    經觀察、勒戒後，認無繼續施用毒品傾向者，應即釋放，並
    為不起訴之處分或不付審理之裁定；認有繼續施用毒品傾向
    者，應由檢察官聲請法院裁定令入戒治處所施以強制戒治，
    且經觀察、勒戒或強制戒治執行完畢釋放後，5 年內再犯第
    10 條 之罪，檢察官應依一般刑事訴訟程式予以起訴論罪科
    刑，此觀諸毒品危害防制條例第20條第1 項、第2 項、第23
    條第2 項前段規定自明。經查，本案被告前因施用毒品案件
    ，經法院裁定送觀察、勒戒後，認有繼續施用毒品之傾向，
    再經本院裁定送強制戒治，嗣經戒治所評定合格，認無繼續
    戒治之必要，於96年4 月17日執行完畢釋放，有臺灣高等法
    院被告前案紀錄表在卷可佐，其於強制戒治執行完畢釋放後
    5 年內，再犯本案施用毒品案件，依前述規定自應予以起訴
    論罪科刑。
四、核被告所為，係犯毒品危害防制條例第10條第1 項之施用第
    一級毒品罪。其為供施用毒品而持有毒品之低度行為，為施
    用毒品之高度行為所吸收，不另論罪。被告有前揭刑案執行
    完畢之情形，此有臺灣高等法院被告前案紀錄表1 份在卷可
    按，其受有期徒刑之執行完畢後，5 年內故意再犯本案有期
    徒刑以上之罪，為累犯，應依刑法第47條第1 項規定加重其
    刑。爰審酌被告曾因施用毒品經送觀察、勒戒及強制戒治，
    仍未知警惕，又再犯本案之罪，足見其雖經觀察、勒戒及強
    制戒治之治療程序，仍未徹底戒除惡習遠離毒害，顯然無視
    於毒品對於自身健康之戕害及國家對於杜絕毒品犯罪之禁令
    ，本應予以嚴懲，惟斟酌被告施用毒品僅戕害己身，且犯後
    坦承犯行，態度良好等一切情狀，量處如主文所示之刑，以
    示懲儆。
五、至被告雖於警詢時陳明其毒品來源係綽號「阿鶴」之人，並
    指認董瑞鶴，惟按毒品危害防制條例第17條第1 項所稱「供
    出毒品來源，因而查獲其他正犯或共犯者」，係指被告供出
    毒品來源之有關資料，諸如前手之姓名、年籍、住居所、或
    其他足資辨別之特徵等，使調查或偵查犯罪之公務員因而對
    之發動調查或偵查並破獲者而言。申言之，被告之「供出毒
    品來源」，與調查或偵查犯罪之公務員對之發動調查或偵查
    並進而破獲之間，論理上須具有先後且相當的因果關係，非
    謂被告一有「自白」、「指認」毒品來源之人，而破獲在後
    ，即得依上開規定予以減刑。若被告供出毒品來源者之前，
    調查或偵查犯罪之公務員已有確切之證據，足以合理之懷疑
    被告所供販賣毒品來源之人，則嗣後之破獲與被告之「供出
    毒品來源」間，即欠缺先後且相當的因果關係，自不得適用
    上開規定予以減刑（最高法院97年度台上字第1475號判決參
    照）。查被告於100 年8 月10日於製作本案警詢筆錄供出董
    瑞鶴之前，檢警即已掌握相當事證，鎖定董瑞鶴涉有販賣毒
    品之嫌疑，而對董瑞鶴展開通訊監察，此有董瑞鶴之通訊監
    察譯文附卷可稽（偵卷第6 頁），是尚非因被告之供詞，始
    查悉董瑞鶴涉嫌販賣毒品，自無從依毒品危害防制條例第17
    條第1 項之規定減輕其刑，附此敘明。
據上論斷，應依刑事訴訟法第273 條之1 第1 項、第299 條第1
項前段，毒品危害防制條例第10條第1 項，刑法第11條前段、第
47條第1 項，判決如主文。
本案經檢察官蔡奇曉到庭執行職務。
中    華    民    國    100   年    12    月    30    日
                  刑事第八庭    法  官  江彥儀
以上正本證明與原本無異。
如不服本判決應於收受判決後10日內向本院提出上訴書狀，並應
敘述具體理由；其未敘述上訴理由者，應於上訴期間屆滿後20日
內向本院補提理由書（均須按他造當事人之人數附繕本）「切勿
逕送上級法院」。
中    華    民    國   100    年    12    月    30    日
                                書記官  黃明慧
附錄本案論罪科刑法條：
毒品危害防制條例第10條第1項
施用第一級毒品者，處 6 月以上 5 年以下有期徒刑。